【裁判字號】    98,審交易,68
【裁判日期】    981127
【裁判案由】    過失傷害
【裁判全文】
臺灣新竹地方法院刑事判決            98年度審交易字第68號
公  訴  人  臺灣新竹地方法院檢察署檢察官
被      告  乙○○
選任辯護人  趙碧松律師
上列被告因過失傷害案件， 經檢察官提起公訴（ 98年度偵字第
2633號），本院改依簡式審判程式，並判決如下：
    主  文
乙○○因過失傷害人致重傷，處有期徒刑參月，如易科罰金，以
新臺幣壹仟元折算壹日。
    事  實
一、乙○○於民國97年7月16日19時53 分許，駕駛車牌號碼7105
    ─NT號自用小客車，沿新竹縣湖口鄉○○路由北往南方向行
    駛，行經中華路與自強路口，本應注意車前狀況，並隨時採
    取必要之安全措施，以避免危險之發生，且應注意行車速度
    應依速限標誌或標線之規定，而依當時之天候晴、夜間有照
    明、路面乾燥、無缺陷、視距良好等情，客觀上亦無不能注
    意之情事，竟疏未注意車前狀況，貿然以時速50至60公里之
    速度超速行駛，且未減速慢行，作隨時停車之準備，適甲○
    ○騎乘車牌號碼RQG －480 號輕型機車，沿新竹縣湖口鄉○
    ○路由南往北方向行駛，行經該路口貿然左轉自強路，2 車
    因而發生碰撞，致甲○○人車倒地，甲○○受有左側股骨開
    放性骨折、左手食指骨折、右側氣血胸、臉骨骨折併撕裂傷
    、蜘蛛膜下腔出血並疑似廣泛性軸突損傷、右膝後十字韌帶
    撕裂性骨折、牙齒斷裂及左側內、外踝骨折、外傷性頭部傷
    害及多處骨折等傷害，雖經手術治療，仍造成甲○○有認知
    功能障礙及右側肢體關節攣縮等，已達身體上及健康上重大
    難以治癒之重傷害程度。而乙○○於車禍發生後，在未被有
    偵查犯罪職權之機關或公務員查知為犯人前，主動向到場處
    理車禍之員警表明為肇事者及願受裁判之意。
二、案經甲○○訴請臺灣新竹地方法院檢察署檢察官偵查起訴。
    理  由
一、認定犯罪事實所憑之證據及理由：
（一）被告於警詢、檢察官訊問時、本院準備程式及簡式審理程
      序訊問時之自白。
（二）告訴代理人周燦雄於檢察官之訊問時之指訴。
（三）道路交通事故現場圖、道路交通事故調查報告表(一)(二)、臺
      灣省竹苗區車輛行車事故鑑定委員會97年12月26日竹苗鑑
      970681字第0975301069號函附鑑定意見書、臺灣省車輛行
      車事故覆議鑑定委員會98年2月16 日覆議字第0986200500
      號函各1 份、長庚紀念醫院97年9 月15日、98年1 月8 日
      、98年9 月7 日診斷證明書3 份、98年2 月12日（98）長
      庚院法字第0081號函1 份及照片32張，足資佐證。
（四）按，行車速度，依速限標誌或標線之規定；次按，汽車行
      駛時，駕駛人應注意車前狀況，並隨時採取必要之安全措
      施，道路交通安全規則第93條第1項、第94條第3項分別定
      有明文，被告駕車自應注意上開規定。查本件案發時天候
      晴、夜間有照明、乾燥柏油道路、路面無缺陷無障礙、視
      距良好，客觀上亦無不能注意之情事下，被告不僅超速行
      駛，且疏未注意車前狀況之規定，致撞擊騎乘機車之告訴
      人，造成告訴人受有如犯罪事實欄所示之重傷害，被告對
      於本件車禍之發生顯有過失責任，此觀臺灣省竹苗區車輛
      行車事故鑑定委員會97年12月26日竹苗鑑970681字第0975
      301069號函暨鑑定意見書亦同此認定。又雖告訴人就車禍
      之發生亦有肇事因素，然此仍無法解免被告之上述過失責
      任。故被告之過失行為與告訴人之重傷害結果間，顯有相
      當因果關係。
（五）綜上所述，被告之自白，應認與事實相符，可以採信。本
      件被告之犯行，堪以認定，應依法論科。
二、論罪科刑之理由：
（一）核被告所為，係犯刑法第284 條第1 項後段之過失致重傷
      罪。
（二）被告於過失致重傷害犯行未被發覺前，在事故現場等候，
      於警員到場時表明為肇事者而自願接受裁判，為被告所陳
      明，得依刑法第62條前段關於自首之規定，減輕其刑。
（三）爰審酌被告之素行、因駕駛汽車未注意上開規定而肇事，
      造成告訴人身體上、健康上所受之傷害無以回復，對告訴
      人家屬造成莫大之傷痛，犯罪後坦承犯行，並亦表示誠意
      願賠償告訴人之損害，惟因與告訴人就賠償金額無法達成
      協定而致無法達成民事和解，以及被告為車禍發生之肇事
      次因之過失程度、智識程度、品行等一切情狀，量處如主
      文所示之刑，並諭知易科罰金之折算標準。
三、適用法律：
（一）刑事訴訟法第284條之1、第299條第1項前段。
（二）刑法第284條第1項後段、第62條、第41條第1項前段。
（三）刑法施行法第1條之1。
本案經檢察官黃英彥到庭執行職務。
中    華    民    國    98    年    11    月    27    日
                        刑事第九庭  法  官  魏瑞紅
以上正本證明與原本無異。
如不服本判決應於收受本判決後10日內向本院提出上訴書狀，上
訴書狀應敘述具體理由。上訴書狀未敘述上訴理由者，應於上訴
期間屆滿後20日內補提理由書狀於本院 (均須按他造當事人之人
數附繕本 )「切勿逕送上級法院」。
中    華    民    國    98    年    11    月    27    日
                                    書記官  鄧雪怡
附錄本案論罪科刑所適用法條全文：
中華民國刑法第284條第1項：
（過失傷害罪）
因過失傷害人者，處 6 月以下有期徒刑、拘役或 5 百元以下罰
金，致重傷者，處1年以下有期徒刑、拘役或5百元以下罰金。


司法院資訊處製作；財團法人民間司法改革基金會備份。
